【裁判字號】    99,聲,651
【裁判日期】    990707
【裁判案由】    聲請發回扣押物
【裁判全文】
臺灣新竹地方法院刑事裁定               99年度聲字第651號
聲請人  即
被      告  甲○○
上列聲請人即被告聲請發還扣押物案件，本院裁定如下：
    主  文
聲請駁回。
    理  由
一、聲請意旨略以：其於民國97年8 月間因通緝被捕，在住處被
    搜得刀械、手機、玉石等多種物品至今全案已終結，故聲請
    返還扣押物品云云。
二、按「扣押，除由法官或檢察官親自實施外，得命檢察事務官
    、司法警察官或司法警察執行。命檢察事務官、司法警察官
    或司法警察執行扣押者，應於交與之搜索票內，記載其事由
    。」、「有左列情形之一者，檢察官、檢察事務官、司法警
    察官或司法警察，雖無搜索票，得逕行搜索住宅或其他處所
    ：一、因逮捕被告、犯罪嫌疑人或執行拘提、羈押，有事實
    足認被告或犯罪嫌疑人確實在內者。二、因追躡現行犯或逮
    捕脫逃人，有事實足認現行犯或脫逃人確實在內者。三、有
    明顯事實足信為有人在內犯罪而情形急迫者。檢察官於偵查
    中確有相當理由認為情況急迫，非迅速搜索，24小時內證據
    有偽造、變造、湮滅或隱匿之虞者，得逕行搜索，或指揮檢
    察事務官、司法警察官或司法警察執行搜索，並層報檢察長
    。前2 項搜索，由檢察官為之者，應於實施後3 日內陳報該
    管法院；由檢察事務官、司法警察官或司法警察為之者，應
    於執行後3 日內報告該管檢察署檢察官及法院。法院認為不
    應准許者，應於5 日內撤銷之。第1 項、第2 項之搜索執行
    後未陳報該管法院或經法院撤銷者，審判時法院得宣告所扣
    得之物，不得作為證據。」、「扣押物若無留存之必要者，
    不待案件終結，應以法院之裁定或檢察官命令發還之；其係
    贓物而無第三人主張權利者，應發還被害人。扣押物因所有
    人、持有人或保管人之請求，得命其負保管之責，暫行發還
    。」，刑事訴訟法第136 條、第131 條、第142 條分別定有
    明文。從而，法院僅得就檢察官、檢察事務官、司法警察經
    合法程序扣押所取得之本案扣押物審酌有無留存之必要。
三、經查，聲請人前因犯竊盜案件，經本院於97年10月20日以97
    年度易緝字第17號宣示判決筆錄判處有期徒刑10月確定，惟
    聲請人所指遭扣押之行動電話、玉石墜子、刀械等物，係新
    竹市第三分局員警於97年8 月26日在聲請人位於新竹市○○
    街143 巷60號2 樓住處，因逮捕當時業經本院、臺灣新竹地
    方法院檢察署檢察官發布通緝之聲請人時，經警疑為贓物，
    經聲請人同意交由警方保管以提供予各類被害人指認等情，
    業經本院依職權調閱本院98年度審訴字第261 號卷及臺灣新
    竹地方法院檢察署97年度偵字第1722號卷，其內有新竹市警
    察局第三分局97年8 月26日調查筆錄、搜索扣押筆錄、扣押
    物品目錄表等在卷可憑，是上開物品，並非本案之扣押物。
    又前開物品現仍由員警詹國定代為保管中，並未移送至本院
    ，有現任職新竹市第二分局偵查隊小隊長詹國定於99年6 月
    29日出具之偵查報告在卷可參（見本院卷第25至32頁），是
    聲請人所指前揭物品，既非本案之扣押物，本院自無從審酌
    是否適宜發還。是聲請人之聲請，為無理由，應予駁回。
四、爰依刑事訴訟法第220 條，裁定如主文。
中    華    民    國    99    年    7     月    7     日
                  刑事第五庭    法  官  林佑珊
以上正本證明與原本無異。
如不服本裁定，應於送達後5日內，向本院提出抗告狀。
中    華    民    國    99    年    7     月    7     日
                                書記官  蕭惠婷

司法院資訊處製作；財團法人民間司法改革基金會備份。
